#Protokoll 2015-01-21
##Första inbokade mötet med Nick.

Första inbokade mötet hålls utan dagordning och utan att ha bestämt språk
för rapporten, därav skrivs detta på svenska och bitvis utan tydlig ordning.

Alla gruppmedlemmar samt handledare är närvarande.

###Första delen av mötet, Nick närvarar.

Gruppen kommer överens om att fortsätta ha gruppmöten tillsammans med Nick
på onsdagar kl. 15.15. David bokar under mötet sal 6209 för tiden
under de två kommande veckorna. Nya bokningar sköts under veckomöten.

###Inriktning på projektet, Nick hjälper oss:

Skriva vårt eget Haskelliknande språk att använda tillsammans med Erlang.
Börja enkelt och lägg till mer senare.

Vad menas med Haskelliknande (exempel)?
- Types
- Algebraic Data Types
- Syntax
- Curried Functions by Default

Och: Behåll interoperabilitet.
     Vi vill antagligen kompilera till .beam eller coreErlang.


###Resurser, Nick tipsar:

Att läsa:
- Erlang documentation.
- Simon Peyton-Jones (The Implementation of Functional Languages? Implementing Functional Languages?)
- Types and Programming Languages (Benjamin C. Pierce)

BNFC är en bra idé i början av arbetet så man får en smidig start. Det bör inte vara 
krångligt att senare byta ut till att direkt använda Happy, Alex etc.

Titta på andra språk som kompilerar till Erlang.
Elixir. Lisp Flavored Erlang.

###Viktiga första steg:

1. Lära oss Erlang och dess VM. (+kan vi få till läsbara .beam-filer?)
2. Bestäm vilka features som ska ingå och designa språket.



##Andra delen, gruppmöte utan Nick.

Inledande administrativa roller definieras. Ansvar för varje roll kan
komma att ändras under kommande möten.
Första tillsättningen av roller sträcker sig till första mötet efter
projektplaneringen lämnas in om inget annat bestäms under möten.
Rolltitlar är satta tills vidare.

- Fas 1

**Projektledare/Ordförande:** Björn  
Sammanställer dagordning senast dagen före veckomöte.
Alla medlemmar kan lämna förslag på punkter att ta upp.
Delegerar mindre administrativa uppgifter till medlemmar
i gruppen efter diskussion och överenskommelse.

**Protokollförare:** Johan L.  
För mötesprotokoll som ska finnas renskrivet och upplagt i
google-gruppen senast dagen efter mötet.
Ansvarar för gruppens veckodagbok/loggbok.
Får be om hjälp med veckodagboken vid behov.

**Plattformsansvarig:** David  
Google-grupp, google-kalender.

**Gitansvarig:** Johan W.  
Git kommer diskuteras vid ett senare möte.


Loggboken förs i någorlunda stil efter mallen i PingPong.
Inledningsvis räknas loggveckan som måndag-söndag, veckans logg klar innan söndag.
Mötesprotokoll förs i Google-gruppen.

Jakob undersöker möjligheten att få licens (?) till delat LaTeX.
Går detta bra så ansvarar Jakob för att detta startas upp.

När ska PowerPointredovisning inför planeringsinlämningen ske?

Saker att ta upp senare:
- Git
- Modell att jobba efter? (Nick säger att vi inte ska oroa oss för mkt över detta)
- Gemensamt betygsmål. När vi kan börja utvärdera projektet och rapporten.

Tidpunkter tills nästa möte:
Ev. egna bokningar av fackspråk etc.
Annars ses vi på nästa möte!

